【裁判字號】    95,訴,7038
【裁判日期】    950807
【裁判案由】    返還信用卡消費貸款
【裁判全文】
臺灣臺北地方法院民事判決              95年度訴字第7038號
原      告  國泰世華商業銀行股份有限公司
法定代理人  乙○○
訴訟代理人  丙○○
被      告  甲○○
上列當事人間返還信用卡消費貸款事件，本院於民國95年7月24
日言詞辯論終結，判決如下：
    主      文
被告應給付原告新台幣伍拾捌萬肆仟陸佰伍拾壹元，及其中本金
新台幣伍拾肆萬壹仟參佰肆拾元部分，自民國95年5月14日起至
清償日止，按年息19.7％計算之利息。
訴訟費用由被告負擔。
    事實及理由
一、按當事人得以合意定第一審管轄法院，民事訴訟法第24條第
    1項前段定有明文。查，兩造既已於信用卡契約約定條款第2
    6條約定，同意以本院為第一審管轄法院（見本院卷第10頁
    反面），則本院就本件訴訟自有管轄權，合先陳明。
二、原告主張：(一)被告於民國91年11月14日與伊成立信用卡使用
    契約，領用如後附所示之信用卡。依約被告就使用系爭信用
    卡所生之債務，負全部給付責任，且被告領用系爭信用卡後
    ，即得於各特約商店記帳消費，依信用卡約定條款第14、15
    條之約定，應於當期繳款截止日前向伊全部清償，或以循環
    信用方式繳付最低應繳金額，逾期清償者依信用卡約定條款
    第15、21、22條之約定，除喪失期限利益外，應另行給付債
    權人按年息19.7％計算之利息。(二)被告另於93年7月28日與
    伊成立簡易通信貸款契約，向伊貸款新台幣 (下同)280,000
    元，約定分50期清償，依約每月應繳月付金7,800元 (含手
    續費2,200元)，併入信用卡帳單中與信用卡消費帳款一同繳
    納。依約定條款第1條之約定，如未依約於繳款期限前繳款
    或未繳足月付金時，伊得將未繳金額之本金部分，或經伊主
    張視為到期之本金部分，按信用卡循環利率（年息19.7％）
    計算之利息。依約定條款第4、5條之約定，倘為延遲繳款經
    伊主張暫停被告信用卡之權利時，除喪失期間利益，視同全
    部到期。(三)被告原於93年7月28日與伊成立簡易通信貸款契
    約，向伊貸款28 0,0 00元，未清償部分240,800元由伊於94
    年3月30 日以「感恩回饋專案」同意續約展延，約定分60期
    清償，按年息14.8％計算之利息，採本利平均攤還方式按月
    計付本息，併入信用卡帳單中與信用卡消費帳款一同繳納。
    依約定條款第1條之約定，如未依約於繳款期限前繳款或未
    繳足月付金時，伊得將未繳金額之本金部分，或經伊主張視
    為到期之本金部分，按信用卡循環利率（年息19.7％）計算
    之利息。(四)被告又於94年6月9日與伊成立簡易通信貸款契約
    ，向伊貸款210,000元，按年息18.5％計算之利息，約定分6
    0期清償，依年金法按月計付本息，併入信用卡帳單中與信
    用卡消費帳款一同繳納。依約定條款第1條之約定，如未依
    約於繳款期限前繳款或未繳足月付金時，伊得將未繳金額之
    本金部分，或經伊主張視為到期之本金部分，按信用卡循環
    利率（年息19.7％）計算之利息。依約定條款第4、5條之約
    定，倘為延遲繳款經伊主張暫停被告信用卡之權利時，除喪
    失期間利益，視同全部到期。(五)而被告至95年5月13日止，
    帳款尚餘584,651元未按期繳付（含信用卡帳款金額為88,44
    9元，簡易通信貸款帳款金額為496,202元)，爰依上列各契
    約之法律關係，提起本訴等情。並於本院聲明：如主文第1
    項所示。
三、被告則以：伊目前無力清償等語，資為抗辯。並於本院聲明
    ：原告之訴駁回。
四、經查，原告主張上列之事實，業據提出信用卡消費帳款債權
    明細報表、約定條款、信用卡申請書及約定條款、簡易通信
    貸款申請書及約定條款、歷史帳單彙總查詢、客戶歸戶資料
    等件為證（見本院卷第9至18頁），並為被告所不爭執（見
    本院卷第23頁反面），堪信為真。至被告抗辯：伊目前無力
    清償云云，惟此仍無解於其應依上列契約應負之清償責任甚
    明。從而，原告依據上列各契約之法律關係，訴請被告應給
    付如主文第1項所示，為有理由，應予准許。
五、據上論結，本件原告之訴為有理由，爰依民事訴訟法第385
    條第1項前段、第78條，判決如主文。
中    華    民    國    95    年     8    月     7    日
                  民事第一庭    法  官  楊絮雲
以上正本係照原本作成
如對本判決上訴，須於判決送達後20日內向本院提出上訴狀
中    華    民    國    95    年     8    月     7    日
                                書記官  高秋芬
附表：
一MASTER卡，卡號：0000000000000000
  核卡日:91/11/14
二信用卡簡易通信貸款，卡號：0000000000000000
  核卡日:93/07/28
三信用卡簡易通信貸款，卡號：0000000000000000
  核卡日:94/03/30
四信用卡簡易通信貸款，卡號：0000000000000000
  核卡日:94/06/09


司法院資訊處製作；財團法人民間司法改革基金會備份。
